【裁判字號】    98,審訴緝,30
【裁判日期】    980331
【裁判案由】    毒品危害防制條例
【裁判全文】
臺灣桃園地方法院刑事判決            98年度審訴緝字第30號
公  訴  人  臺灣桃園地方法院檢察署檢察官
被      告  甲○○
上列被告因毒品危害防制條例案件，經檢察官提起公訴（97年度
毒偵字第2006號），被告於準備程序進行中為有罪陳述，經本院
合議庭裁定由受命法官獨任進行簡式審判程序，判決如下：
    主  文
甲○○施用第一級毒品，累犯，處有期徒刑捌月。
    事  實
一、甲○○前於民國88年間因施用毒品案件，經臺灣板橋地方法
    院以88年度毒聲字第7247號裁定送觀察、勒戒後，因認無繼
    續施用毒品之傾向，於89年2 月17日執行完畢釋放出所，並
    經台灣板橋地方法院檢察署檢察官以89年度毒偵緝字第140
    號為不起訴處分確定；又於90年間因施用毒品案件，經同院
    以90年度毒聲字第4441號裁定送觀察、勒戒後，因認無繼續
    施用毒品之傾向，於90年12月18日執行完畢釋放出所，並經
    台灣板橋地方法院檢察署檢察官以90年度毒偵字第4194號為
    不起訴處分確定；復於前揭經觀察、勒戒執行完畢後5 年內
    之94年間因施用毒品案件，經同院以94年度簡字第3867號判
    決判處有期徒刑4 月確定，甫於95年4 月19日縮刑期滿執行
    完畢。詎猶不知悔改，復基於施用第一級毒品海洛因之犯意
    ，於97年4 月10日上午9 時許，在桃園縣蘆竹鄉○○路269
    巷1 弄15號5 樓住處內，以吸煙方式施用第一級毒品海洛因
    1 次，嗣於97年4 月10日上午11時40分許，在桃園縣蘆竹鄉
    ○○路269 巷3 號前為警查獲。甲○○為警查獲後經其同意
    所採尿液，經送請鑑定結果，確實呈現鴉片類陽性反應，始
    悉上情。
二、案經桃園縣政府警察局桃園分局報請臺灣桃園地方法院檢察
    署檢察官偵查起訴。
    理  由
一、本件被告所犯係死刑、無期徒刑、最輕本刑為三年以上有期
    徒刑以外之罪，其於準備程序中就被訴事實為有罪之陳述，
    經法官告知簡式審判程序之旨，並聽取公訴人、被告之意見
    後，本院認為適宜由受命法官獨任進行簡式審判程序，合先
    敘明。
二、上開犯罪事實，業據被告甲○○於警詢、偵訊及本院審理時
    均坦承不諱，而被告為警查獲所採尿液經送驗，確呈鴉片類
    陽性反應，有台灣檢驗科技股份有限公司濫用藥物尿液檢驗
    報告1 份附卷可參，足認被告之任意性自白與事實相符，堪
    予採信，本件事證明確，被告犯行堪以認定，應予論罪科刑
    。
三、按毒品危害防制條例於92年7 月9 日修正公布，自93年1 月
    9 日施行，而依修正後之規定，僅限於「初犯」及「5 年後
    再犯」2 種情形，始應先經觀察、勒戒或強制戒治程序。倘
    被告於5 年內已再犯，經依法追訴處罰，縱其第3 次（或第
    3 次以上）再度施用毒品之時間，在初犯經觀察、勒戒或強
    制戒治執行完畢釋放5 年以後，已不合於「5 年後再犯」之
    規定，且因已於「5 年內再犯」，顯見其再犯率甚高，原實
    施觀察、勒戒或強制戒治，已無法收其實效，即應依該條例
    第10條處罰；又所謂5 年戒斷期間之計算，係指相鄰之前後
    2 次施用毒品時間之間隔而言，非可飛躍自初次起算其5 年
    期間（最高法院95年度第7 次刑事庭會議決議、最高法院95
    年台非字第65號判決參照）。查被告甲○○於90年12月18日
    經觀察、勒戒執行完畢後五年內之94年間，因施用毒品案件
    ，經臺灣板橋地方法院以94年度簡字第3867號判決判處有期
    徒刑4 月確定，此有臺灣高等法院被告前案紀錄表在卷足憑
    。依上開說明，本件被告前經觀察、勒戒執行完畢後，於5
    年內已再犯施用毒品罪，且經依法追訴處罰，本件施用毒品
    之時間，固在其經觀察、勒戒執行完畢5 年以後，惟已不合
    於「5 年後再犯」之規定，係3 犯以上，自應依法追訴。
四、核被告所為，係犯毒品危害防制條例第10條第1 項施用第一
    級毒品罪。被告持有第一級毒品海洛因後進而施用，其持有
    之低度行為應被其施用之高度行為所吸收，不另論罪。末查
    ，被告有事實欄所載之科刑及執行紀錄，有臺灣高等法院被
    告前案紀錄表附卷可稽，其於有期徒刑執行完畢後5 年內，
    故意再犯本件有期徒刑以上之罪，為累犯，應依法加重其刑
    。爰審酌被告施用毒品再犯率甚高，原實施觀察、勒戒已無
    法收其實效，於本件復另行施用第一級毒品，顯見其意志不
    堅，其施用毒品足以導致精神障礙、性格異常，甚至造成生
    命危險，戕害一己之身體健康，惟念其犯後尚能坦承犯行等
    一切情狀，量處如主文所示之刑。
據上論斷，應依刑事訴訟法第273 條之1 第1 項、第299 條第 1
項前段，毒品危害防制條例第10條第1 項，刑法第11條、第47條
第1 項，判決如主文。
本案經檢察官楊凱真到庭執行職務。
中    華    民    國    98    年    3     月    31    日
                    刑事庭  法  官  林孟宜
以上正本證明與原本無異。
如不服本判決，應於判決送達後10日內向本院提出上訴狀（應附
繕本），其未敘述上訴理由者，應於上訴期間屆滿後20日內補提
理由書狀於本院，上訴於臺灣高等法院。
                            書記官  洪明媚
中    華    民    國    98    年    3     月    31    日
附錄本案論罪科刑法條：
毒品危害防制條例第10條規定：
施用第一級毒品者，處6 月以上5 年以下有期徒刑。
施用第二級毒品者，處3 年以下有期徒刑。


司法院資訊處製作；財團法人民間司法改革基金會備份。
